臺灣高等法院臺南分院刑事判決
上　訴　人
即　被　告　甲○○
指定辯護人　本院公設辯護人　乙○○
上列上訴人因違反毒品危害防制條例案件，不服臺灣雲林地方法
院93年度訴字第546號中華民國94年6月14日第一審判決（起訴案
號：臺灣雲林地方法院檢察署93年度偵字第3784號），提起上訴
，本院判決如下：
    主  文
原判決撤銷。
甲○○共同連續販賣第一級毒品，處有期徒刑拾貳年，褫奪公權
拾年，未扣案之監視器壹台沒收，如全部或一部不能沒收時，追
徵其價額；未扣案之販賣第一級毒品所得之新臺幣參萬捌仟元均
沒收，如全部或一部不能沒收時，以其財產抵償之。又共同連續
販賣第二級毒品，處有期徒刑捌年，未扣案之販賣第二級毒品所
得之新臺幣壹萬參仟元沒收，如全部或一部不能沒收時，以其財
產抵償之。應執行有期徒刑拾捌年，褫奪公權拾年。未扣案之監
視器壹台均沒收，如全部或一部不能沒收時，追徵其價額；未扣
案之販賣第一級毒品所得之新臺幣參萬捌仟元及未扣案之販賣第
二級毒品所得之新臺幣壹萬參仟元均沒收，如全部或一部不能沒
收時，以其財產抵償之。
    事  實
一、甲○○明知海洛因及安非他命業經政府依毒品危害防制條例
    公告分別列為第一級及第二級毒品，不得販賣、轉讓，因自
    身染有毒癮，所費不貲，遂意圖營利而牟取不法利益，以支
    應其購買毒品費用，基於販賣第一級毒品及第二級毒品之概
    括犯意，而為以下之販賣毒品（海洛因、安非他命）行為：
  (一)於民國93年2 月間某日，甲○○在其位於雲林縣斗南鎮○○
    里○○路66號租住處，以新台幣（下同）三千元之價格，將
    不詳數量之第一級毒品海洛因販賣予陳啟忠（由陳啟忠委由
    姓名年籍不詳之成年人出面交易）。嗣甲○○與陳啟忠相識
    後，又承前開販賣第一級毒品之概括犯意，自93年 4月間某
    日起至同年 6月中旬某日止，以其所有之0000000000號行動
    電話作為聯絡工具，連續在上開租住處，先後二次以一千元
    之價格，將不詳數量之第一級毒品海洛因販賣予陳啟忠，販
    毒得款共二千元，最後一次係在93年 6月中旬某日，甲○○
    委請陳啟忠與何君貫代尋買主，而將其所竊得之機車銷贓後
    ，以三千元作為陳啟忠之報酬，陳啟忠則要求直接以上開報
    酬三千元，向甲○○交易換取同等價值之海洛因毒品，而未
    收取上開款項。
  (二)甲○○與姓名年籍不詳、綽號均為「阿寶」之成年男子、女
    子，分別基於販賣第一級毒品之概括犯意聯絡，由該綽號「
    阿寶」之男子及女子分別提供海洛因毒品，甲○○則負責對
    外聯絡交易、交付毒品或收取交易毒品所得等事宜，自93年
    2月間某日起至同年7月間某日止，以其所有之0000000000號
    行動電話作為聯絡工具，並以一千元之價格，販賣海洛因予
    陳志豪，其交易方式，或由陳志豪至甲○○上開租住處向甲
    ○○拿取毒品並交付價款；或由陳志豪請甲○○聯絡「阿寶
    」後，若「阿寶」在甲○○上開租住處，陳志豪會直接與「
    阿寶」交易；或由甲○○前往陳志豪位於雲林縣斗六市○○
    里○○路155巷 10號住處交付毒品予陳志豪並收取價款，以
    此等現金交易方式（價格一千元）將不詳數量之第一級毒品
    海洛因販賣予陳志豪三十次，販毒得款共三萬元，並於93年
    7 月間某日，再由甲○○叫綽號「阿寶」之男子至甲○○上
    開租住處後，由陳志豪提出監視器一台與該「阿寶」之成年
    男子抵付價金而交易毒品海洛因。
  (三)甲○○與上開綽號「阿寶」之成年男子另行基於販賣第二級
    毒品之概括犯意聯絡，由該綽號「阿寶」之男子提供安非他
    命毒品，甲○○則負責對外聯絡交易等事宜，自93年5 月間
    某日起至同年 8月間某日止，由何君貫向甲○○以電話表示
    要購買安非他命後，甲○○隨即聯絡「阿寶」攜帶安非他命
    前來，由何君貫在甲○○上開租住處以每次一千元之價格與
    「阿寶」交易安非他命毒品，以此現金交易方式將不詳數量
    之第二級毒品安非他命販賣予何君貫十次，販毒得款共一萬
    元，其間另有一次則係於93年 6月中旬某日，甲○○委請陳
    啟忠與何君貫代尋買主，而將其所竊得之機車銷贓後，以三
    千元作為何君貫之報酬，何君貫則要求以此三千元，直接向
    甲○○換取同價值之安非他命毒品，而未收取上開款項。
二、案經雲林縣警察局虎尾分局報請臺灣雲林地方法院檢察署檢
    察官偵查起訴。
    理  由
壹、關於證據能力方面
  一、按被告以外之人於審判外之陳述，雖為傳聞證據，然經當
      事人於審判程序同意作為證據，法院審酌該言詞陳述或書
      面陳述作成時之情況，認為適當者，亦得為證據。當事人
      、代理人或辯護人於法院調查證據時，知有第159條第1項
      不得為證據之情形，而未於言詞辯論終結前聲明異議者，
      視為有前項之同意，刑事訴訟法第159條之1第1項、第159
      條之2分別定有明文。
  二、查證人陳志豪、陳啟忠、何君實於警、偵訊中之供述，雖
      均係審判外之陳述，但被告於本院準備程序期日，就上開
      供證均未爭執其證據能力（本院卷第47頁），揆之上開規
      定，自得為證據。
貳、認定犯罪事實所憑之證據及理由
  一、訊據上訴人即被告甲○○固坦白承認：我確有使用000000
      0000號行動電話，並租住雲林縣斗南鎮○○路66號至93年
      7、8月間止，以及確有綽號「阿寶」之男子其人等事實，
      惟矢口否認有何販賣第一、二級毒品之犯行，辯稱：我沒
      有販賣海洛因給陳志豪、陳啟忠，也沒有販賣安非他命給
      何君貫，陳志豪、何君貫也沒有在我家和「阿寶」進行毒
      品交易，陳啟忠因為偷機車的事情，我分的錢他覺得不夠
      ；陳志豪是因為製作筆錄時，他用「陳明展」的名字，我
      去警局作證說他是用假名；而何君貫則曾經偷過我的機車
      ，所以他們才陷害我的；我並不認識綽號「阿寶」的女生
      云云。
  二、被告甲○○連續販賣海洛因多次給陳啟忠、陳志豪，又連
      續販賣安非他命予何君貫之事實，業據證人陳啟忠、陳志
      豪、何君貫於檢察官偵查及原審法院審理時迭次指證歷歷
      ，雖被告辯稱：陳啟忠因為偷機車的事情，我分的錢他覺
      得不夠；陳志豪是因為製作筆錄時，他用「陳明展」的名
      字，我去警局作證說他是用假名；而何君貫則曾經偷過我
      的機車，所以他們才陷害我的云云。是本院首應審認者為
      證人陳啟忠、陳志豪、何君貫之前述證詞之可信度如何？
      是否與事實相合而可為被告販賣第一級毒品海洛因及第二
      級毒品安非他命犯行之論罪依據？
  三、按刑事訴訟法係採自由心證主義，對於證據之種類並未設
      有限制，下列各項證據均可採為認定事實之資料：1.證人
      之證言。2.鑑定人之鑑定。3.文書之意旨。4.物件之狀態
      。5.被告之自白。6.共犯之陳述。7.被害人之陳述。又刑
      事訴訟法既不採法定證據主義，則如告訴人、自訴人之陳
      述、共犯非不利於己之陳述、被告利己之陳述等項證據，
      不過證據之證明力較為薄弱，並非絕無證據能力，該證據
      是否可信，仍應由事實審法院自由判斷。又按施用或持有
      毒品危害防制條例之毒品者所稱其向某人買受毒品之指證
      ，不得作為有罪判決之唯一證據，仍須調查其他必要之補
      強證據以證明之。然所謂之補強證據，並非以證明犯罪構
      成要件之全部事實為必要，倘其得以佐證證人指證之犯罪
      非屬虛構，能予保障其供證之事實之真實性，即已充分。
      又得據以佐證者，雖非直接可以推斷該被告之實施犯罪，
      但以此項證據與證人之供述為綜合判斷，若在客觀上足以
      使人對被告之犯罪事實獲得確信之心證者，即足當之，合
      先敘明。
  四、經查被告連續販賣海洛因多次給陳啟忠之事實，業據證人
      陳啟忠於檢察偵查及原審法院審理時迭次結證綦詳：
    (一)證人陳啟忠於檢察官93年 9月16日偵查中先證稱：我向甲
      ○○買過5、6次海洛因，都在他家交易，金額每次不一定
      ，有時候1、2千元，有時候3千、5千元；都是買一包，但
      是重量不一樣；我沒有手機，都是用公共電話打他的0000
      000000手機，聯絡要跟他買；當面拿現金給他；我你跟他
      並沒有無過節或金錢糾紛等語（93年度偵字第3784號偵查
      卷第6、7頁），嗣經檢察官命證人陳啟忠與被告當面對質
      ，並由被告詰問證人陳啟忠，證人陳啟忠仍堅決指證稱：
      「（被告甲○○問：我有賣海洛因給你嗎？）有。」、「
      （被告甲○○問：你是何時打電話跟我買海洛因？）我們
      去賣機車那天，我就有跟他（即指被告）買，93年7月22
      日羈押之前認識他至少三個月以上，就有斷斷續續跟他買
      ，賣機車那天何君貫有看到我跟甲○○買毒品。」、「（
      檢察官問：你賣機車那天有無拿錢跟被告買毒品？）我當
      天本來是要跟他（即指被告）買五千元，結果他說叫我幫
      他賣機車，得款中間要給我三千元。我就說直接換毒品，
      回來他就賣我一包，贓款沒有分給我。」等語甚詳（同上
      偵查卷第13、14頁）。
    (二)於原審法院，經檢辯雙方交互詰問後，並結證稱：我的海
      洛因是跟甲○○買的；一次大概買1千至5千元，看身上有
      多少錢就買多少，差不多3、4次；賣機車那一天，何君貫
      有看到我跟甲○○買毒品；我在偵查所言實在，在賣機車
      那一天我確實有跟甲○○買海洛因三千元，是在他家，即
      雲林縣斗南鎮○○路66號，是甲○○他要我幫他賣機車，
      他要給我錢，當天甲○○有把毒品給我，是他先給我賣機
      車的錢三千元，我再把三千元給他，向他買毒品；在這次
      之前也有斷斷續續跟甲○○買過海洛因，大概1、2個禮拜
      買一次；我是用公共電話打手機給甲○○跟他聯絡；我是
      從去年初到去年 6月向甲○○買海洛因，93年1月到6月間
      ，沒有向其他人購買過海洛因；在賣機車之前，甲○○有
      說賣機車之後，要給我三千元，他拿錢給我後，我才提出
      要跟他買海洛因；我最後一次跟甲○○買海洛因是93年 6
      月10幾日，就是賣機車那一次；93年 2月份跟甲○○買毒
      品是透過別人，大概30幾歲人，我人在車裡，我沒有下車
      ，是由那個人下去和甲○○交易的，我現在所看到的甲○
      ○就是 2月間跟我交易的那個人；我在檢察官那邊講說有
      買過1、2千，有時候3千、5千的毒品，我向甲○○購毒金
      額是1、2千，我是身上有多少就買多少，所以我不會去記
      金額，但我去甲○○斗南的家去購買毒品海洛因時，錢都
      交給甲○○他本人，毒品海洛因也是甲○○他交給我的等
      語明確（見原審法94年4月21日審判筆錄）。
    (三)參互證人陳啟忠於檢察官偵查及原審審理中始終指認被告
      販賣第一級毒品海洛因之犯行不移，而互核其歷次之供證
      內容就向被告購買海洛因毒品之基本犯罪構成要件事實，
      即由陳啟忠以公共電話撥打被告所使用之0000000000號行
      動電話與被告聯繫，並在被告上開租住處與被告交易海洛
      因毒品等情節均大致相符，並無重大瑕疵或矛盾存在。且
      參以，證人陳啟忠於原審審理中，經具結後仍向法官為相
      同之供證，足見前開證述，其任意陳述之信用性已確受保
      障之情況下所作成，其可信度甚高，應堪憑採為真實。
    (四)雖辯護人以證人陳啟忠於原審法院審理時所證與在檢察官
      偵查中所述多有不符之處，而質疑證人陳啟忠所證之真實
      性。惟查：
      (1)按證人之陳述有部分前後不符，或相互間有所歧異時，
        究竟何者為可採，法院仍得本其自由心證予以斟酌，非
        謂一有不符或矛盾，即應認其全部均為不可採信；又證
        人所作先後不同之證言，何者為可採，事實審法院本得
        參酌其他相關證據為自由之判斷（最高法院74年臺上字
        第1599號、72年臺上字第3976號判例意旨可參）。是證
        人之陳述雖有前後不符之情形，法院仍應本於自由心證
        ，斟酌何者較可採信。
      (2)經核證人陳啟忠對於其到被告住處向被告購買海洛因之
        時間、次數、金額，以及陳啟忠於賣機車當天，到底是
        何君貫先到或者是後到，當天是否曾經向被告收取三千
        元等情，於檢察官面前及原審法院審理時所證固稍有出
        入。然購毒次數、時間、金額之多寡，本即非購毒者所
        會特意關注，加以購毒者至司法機關作證時，往往離購
        毒時已有一段時日，是購毒者在證述具體購毒細節時，
        難免記憶不清，而僅能約略陳述，若購毒者迭次到司法
        機關作證，則因距離購毒時間愈益久遠，因記憶已愈趨
        模糊，其所陳述之內容與原先所證述之內容產生出入，
        更是情理之常，此觀證人陳啟忠於原審審理時就多項提
        問所為之應答，即多有不記憶或不確定者可明。更何況
        ，證人陳啟忠就其向被告購毒次數、時間、金額等節，
        所證差異並不大，是尚難以證人陳啟忠之陳述有部分前
        後不符，即認其全部均為不可採信。
      (3)本院經細繹比較證人陳啟忠之上開證述內容，並參酌證
        人陳啟忠經到院接受交互詰問，就其購毒細節經詳細詰
        問所陳，核與一般購毒常情並無違逆，且就向被告購買
        毒品海洛因乙節自始指證不移，雖就交易毒品之次數、
        價格等節其證述稍有出入，然本於從有利於被告認定之
        原則，證人陳啟忠於偵查中證稱向被告購買5、6次，於
        原審審理時則證述購買4、5次，以其於原審審理時所證
        較有利於被告，是本院認證人陳啟忠於原審審理時所證
        述關於購毒次數、時間、金額等節，應較為可採。至於
        證人陳啟忠對於最後一次向被告購毒時（即賣機車當天
        ），到底是何君貫先到或者是後到，當天是否曾經向被
        告收取三千元的證詞，於偵查中及原審審理時所為之證
        述固有不一。惟按人們對於已發生事物之記憶，若非刻
        骨銘心，往往是隨著時間的流逝而愈益模糊，各人之記
        憶能力尤其不同，證人陳啟忠於偵查及原審審理中就上
        開情節所證雖有歧異，然其就關於曾在賣機車當日與何
        君貫到被告家、賣機車後向被告購買海洛因等基本情節
        並無不同，且證人陳啟忠於檢察官面前所證以銷贓機車
        所得之報酬向甲○○直接換取毒品海洛因，而未收取款
        項之情節，與證人何君貫於偵查及原審審理時（見原審
        94年4月21日審判筆錄）所證一致，益徵證人陳啟忠就
        上開情節於原審法院所證與其於偵查中所陳不一致之處
        ，應係記憶模糊所致，自應以其於偵查中所證較為可採
        。
      (4)本院斟酌前述各項證據之調查結果，認證人陳啟忠就其
        向被告購買毒品海洛因之交易時間、地點、價格及交易
        方式等主要犯罪構成要件事實，已證述明確，並無重大
        矛盾之處，應足採信為真實，足資作為擔保公訴人所指
        訴被告販賣海洛因犯行之補強證據，自得採為被告論罪
        之主要依據。
  五、又查，被告自93年2月間某日起至同年7月間某日止，連續
      販賣海洛因多次給陳志豪之事實，亦據證人陳志豪迭於警
      訊、檢察官面前及原審法院審理時指證歷歷：
    (一)於警詢時先供述：我施用之毒品全部都是向甲○○購買的
      ；以電話聯絡甲○○購買，由他約地點或我約地點，一手
      交錢，一手交貨（毒品）；於93年 2月間開始向甲○○購
      買毒品，不知道有幾次了；每次購買1小包（約1公克），
      每次大約是1、2千元；我與甲○○認識一年多，是朋友關
      係，沒有恩怨等語（見93年 9月19日警訊筆錄，93年度偵
      字第3784號卷第22、23頁）。
    (二)於檢察官偵查時並結證稱：我的毒品海洛因是向甲○○買
      的；向他買很多次，記不清楚，大概30、40次；交易方式
      是打他的0000000000號手機電話，他拿海洛因過來我住處
      或我去他租屋處拿；每次交易金額1千至2千左右等語（見
      93年 9月19日檢察官訊問筆錄，93年度偵字第3784號卷第
      26至28頁）。
    (三)於原審法院，經交互詰問後，仍結證稱：我拿錢給甲○○
      ，請甲○○幫我向朋友拿，為我不認識上手；原本我購買
      毒品的人不見了，後來我同學告訴我他認識被告，我同學
      就介紹我跟被告認識，後來我就請被告幫我拿；我打電話
      跟被告聯絡，有時候在被告家裡遇到的話，就直接跟被告
      的朋友「阿寶」拿，我大概1、2天去向被告拿一次毒品；
      大概從93年年中，最後一次跟被告拿毒品6、7月份左右；
      每次跟被告拿毒品1、2千元；我是透過被告，請被告向他
      的朋友買，被告的朋友會先拿毒品給被告，我在去向被告
      拿，我跟被告拿毒品的時候，他朋友有時候在場，我就直
      接拿錢給被告的朋友，如果他朋友不在那裡的話，我會先
      和被告聯絡，之後我在去被告家拿錢給被告，被告再拿毒
      品給我；被告他朋友有兩個，1男1女兩個都叫「阿寶」，
      有時候看到男的，有時候看到女的，男的不會很高，瘦瘦
      的，年紀大約20幾歲，女的，差不多一樣，不是很高，瘦
      瘦的，年紀20多歲、30歲左右；我是聯絡被告的手機，被
      告有曾經拿毒品到我家，就是我打電話給他，叫他幫我向
      他朋友拿，然後叫他拿到我家，每次聯絡他拿毒品都有請
      他打電話聯絡他朋友買毒品，在叫他拿毒品給我，我再拿
      錢給他；我跟被告沒有無仇怨語甚詳（見原審法院94年 3
      月10日審判筆錄）。
    (四)由證人陳志豪上開於警訊、檢察官面前及原審法院審理時
      之證述可知，其所證向被告購買海洛因毒品之情節前後所
      述大致相符，雖辯護人以陳志豪於原審院審理時證稱毒品
      係向「阿寶」所購買，與其於警、偵訊時所證係向被告所
      購買者不同，而質疑證人陳志豪所證之真實性，惟查：
      (1)按諸一般證人基於人性之弱點以及事後避免得罪涉案被
        告之考量，往往有在嗣後翻異前供而改為有利於被告證
        述之現象，甚至諉稱其在警詢時所述係受警方逼迫云云
        ，藉以避免遭被告仇視，而被告亦每利用此種情形，主
        張購毒者所為之指證前後矛盾或非出於本意，而請求法
        院排斥其證詞之可信性，惟法院對證人所為前後矛盾之
        證詞，不宜僅依表面觀察，發現其一有矛盾情形即全然
        摒棄不採，亦不應依證人事後之翻供即認其原先之證詞
        不實，法院為確實發現真實，仍有必要依前述證人人性
        弱點之角度深切觀察其前後所為不同之證述，何者係真
        實可信，何者係事後為避免得罪被告所為迴護之詞，而
        不應採信，以作為判決之依據。
      (2)查證人陳志豪於警、偵訊指證被告販賣海洛因之細節均
        十分詳細明確，且核其於警、偵訊中之供詞，並無矛盾
        及瑕疵，原審法院審理時翻異前供之部分證詞，就係直
        接向被告購毒品或託被告向他人購買毒品？乙節，前後
        所述不一。惟觀諸原審法院質之證人陳志豪：（你在檢
        察官面前講說你毒品是向甲○○買的，為何都沒有提到
        「阿寶」？）有啊，之前的警訊筆錄就有了；（你在這
        邊講說你是透過被告向「阿寶」買的，跟你在檢察官那
        邊講說你是向甲○○買的，意思是不同的你是否瞭解？
         ）這意思是一樣的；可是照你現在講，你是向「阿寶
        」買的，而不是向甲○○買的？）對；（為何你在檢察
        官那邊會講說你是向甲○○買的？）因為檢察官沒有問
        很清楚我們是如何聯絡的；（你為何在檢察官那邊不是
        說是向「阿寶」買的，而不是向甲○○買的？）因為意
        思是一樣的；（提示93年 9月19日的警訊筆錄，為何你
        在該次警訊筆錄，你也是跟警察講說你是跟甲○○買的
        ？）這個筆錄是在我家做的，是警察第二次問我的，警
        察說「阿寶」這個人沒有資料可以查，就直接這樣寫就
        可以了，就把他跳過去了；（你的意思是說你在這份警
        訊筆錄中，你有提到「阿寶」這個人？）有；（你是如
        何說的？）就是像我現在跟你說的，結果警察說「阿寶
        」這個人沒有資料；（你是否能夠區別你跟甲○○買海
        洛因，及你透過甲○○跟他的朋友買海洛因這二句話的
        區別？）本來不知道，現在知道了等語。然經原審法院
        當庭勘驗警訊錄音帶時，並未發現證人陳志豪於警訊時
        曾指證其係向「阿寶」購買毒品等語（見94年 5月16日
        審判筆錄）。由此可見，證人陳志豪應係向被告購買毒
        品，但因被告之毒品來源係由「阿寶」者提供，而由被
        告與「阿寶」者共同販售，是以證人陳志豪在主觀上認
        為其因係透過甲○○向「阿寶」購買毒品，故於原審審
        理時為迴護被告而避重就輕，附合被告之詞改稱：「向
        『阿寶』購買毒品」云云，是前揭說法，乃已經證人陳
        志豪在主觀上加以個人價值判斷之推測之詞，並不能採
        證為有利被告之認定。
      (3)再參以，證人陳志豪既因與「阿寶」並不熟識，欲購買
        毒品時往往需透過被告才能購得，而鮮少與「阿寶」當
        面交易，而其所指述之交易行為，包括聯絡交易時地、
        毒品及價金之交付等行為，亦均直接與被告為之，足見
        其交易之對象應屬被告無訛，是以證人陳志豪於偵、警
        訊時指證向被告購買毒品乙節，應與事實相合，堪予採
        信。更何況，被告亦迭於原審法院審理時供稱確有「阿
        寶」其人等語，而證人陳啟忠也證稱確有女「阿寶」之
        人等語（見原審法院94年4月21 日審判筆錄第13、28頁
        ）。又證人陳志豪所指述交易毒品模式與證人何君貫於
        原審審理時所證述係透過甲○○向「阿寶」購買安非他
        命等情節相同（詳如後述），益徵，被告與「阿寶」係
        基於共同營利之意圖，由「阿寶」者提供毒品，或由被
        告或由「阿寶」者實施販毒行為甚明，至被告與「阿寶
        」就上開販毒行為所分擔之行為或獲利分配如何？並不
        影響被告上開犯行之成立，併予敘明。
  六、再查，證人何君貫於檢察官偵查時指證被告連續販賣安非
      他命之犯行明確，雖於原審法院審理時改口稱：係跟被告
      甲○○的朋友「阿寶」購買毒品云云，然查：
    (一)證人何君貫於檢察官偵查中於檢察官偵查時結證：我有跟
      甲○○買過毒品安非他命；從賣機車之前半年，約93年年
      初開始到賣機車完，差不多 8月的時候為止，都是去他斗
      南鎮租房子處跟他買，直接到那邊找他跟他買，每次都買
      1千，都是賣我1包，一個月大概10次等語綦詳（見93年 9
      月16日檢察官訊問筆錄，93年度偵字第3784號卷第14頁）
      。按檢察官與法官同為司法官署，衡諸實務運作，檢察官
      實施刑事偵查程序，亦能恪遵法定程序之要求，未有違法
      取供之情事，是證人何君貫於檢察官面前所為之供述，其
      可信度甚高，可採信為真。
    (二)雖證人何君貫於原審法院審理時，改口稱：我們去被告他
      家，甲○○的朋友會在被告家，我們就跟甲○○的朋友買
      安非他命云云，然觀諸證人何君貫並結證稱：買安非他命
      時，被告也有在場；被告的朋友叫「阿寶」，大概165公
      分，瘦瘦的，頭髮短短的，是男生；有時候要找「阿寶」
      的時候，我們會到甲○○他家，如果「阿寶」沒有在甲○
      ○他家，甲○○會聯絡「阿寶」；每次要買毒品的時候，
      都要去甲○○他家，如果「阿寶」不在甲○○家，甲○○
      會聯絡「阿寶」；我在偵查時的意思是說我認識甲○○之
      後，陸陸續續找甲○○拿了10次，就是我們要拿（即指安
      非他命）要經過甲○○，就是甲○○聯絡「阿寶」；我去
      甲○○家購買安非他命之前，有時候事先打電話過去，有
      時候直接過去，我跟甲○○說，我等一下過去拿安非他命
      ；甲○○都會回答說好；我從認識甲○○開始就到他家買
      安非他命等語（見原審法院94年 1月13日審判筆錄）；嗣
      於原審法院94年4月21審判時又證稱：在93年6月時，有一
      次甲○○有請你幫他去賣機車，甲○○他打電話叫我跟陳
      啟忠過去，我們到甲○○家時，他說他有一台重型機車要
      賣，問我們要不要買還是有沒有朋友要買重型機車，我就
      打電話給莿桐的朋友，他說有意思要買，我和陳啟忠就騎
      機車過去，然後騎過去我的朋友鍾坤良那邊，他就說要買
      ，用2萬5千元跟我們買那台機車，買完之後，我們就把錢
      拿到甲○○他家，我和陳啟忠沒有跟甲○○拿賣機車的錢
      ，我們當時都跟甲○○拿毒品，因為我們幫甲○○賣機車
      可以跟甲○○拿毒品當做酬勞；我沒有跟甲○○拿現金，
      我是直接跟甲○○拿安非他命；賣機車回去之後，甲○○
      就拿安非他命給我了，我把錢交給甲○○，我跟甲○○說
      ，我不要錢，我要安非他命，甲○○他從房間拿安非他命
      出來；是我就跟甲○○講，你不用拿錢給我，你拿安非他
      命給我就好；在賣機車那天之後，我還有透過甲○○跟「
      阿寶」買毒品，買幾次我不敢確定，但是賣機車完之後，
      我還是有找甲○○買毒品等語綦詳（見94年 4月21日審判
      筆錄）。
    (三)參互證人何君貫上開於檢察官偵查及原審法院審理時之證
      述，就關於其究係「向甲○○購買毒品」或係「向『阿寶
      』購買毒品」以及購買安非他命之期間、次數等情之陳述
      雖有差異，惟關於何君貫究係「向甲○○購買毒品」或係
      「向『阿寶』購買毒品」部分，證人何君貫於原審審理時
      證稱：（為何你在檢察官問你時，你都沒有提到「阿寶」
      這個人？）因為我們到甲○○他家，如果沒有遇到「阿寶
      」，我們會請甲○○聯絡「阿寶」；（提示何君貫93年 9
      月16日檢察官偵訊筆錄，你在檢察官那邊說「從賣機車之
      前半年，約93年年初開始到賣機車完，差不多 8月時為止
      ，都是去他斗南鎮租房子處跟他買，直接到那邊找他跟他
      買，每次都買1千，都是賣我1包，壹個月大概10次」你是
      否在檢察官面前講過這句話？）有；（筆錄有無記錯？）
      沒有；（既然沒有，你為何在檢察官面前遣詞用字都是很
      明確的向檢察官證稱，是你向甲○○購買安非他命，與你
      今日所述在甲○○住家向「阿寶」購買安非他命的語意明
      顯不同？）因為那時候我要安非他命，找甲○○就有了，
      所以我才這樣回答；（你是否能區別你到甲○○家跟「阿
      寶」買安非他命，與你直接到甲○○家買安非他命是兩件
      不一樣的事情？）應該聽的懂；（為何你不在檢察官那邊
      講清楚到甲○○家跟「阿寶」買安非他命？）因為我那時
      候要拿安非他命找甲○○就有了；（你是否在檢察官那邊
      講不實在的話？）沒有，我那時候只是沒有提到「阿寶」
      這個人而已等語（見94年1月13日審判筆錄）。準此可見
      ，證人何君貫只要透過甲○○即可購得毒品，是以在檢察
      官偵訊時方未述及「透過甲○○向『阿寶』購買毒品」，
      而「向甲○○及『阿寶』者購買毒品」與「託被告向『阿
      寶』購買毒品」兩者於語意上顯然不同，惟證人何君貫事
      後為迴護被告，而混淆上開事實，附合被告之說詞稱：係
      向「阿寶」者購買毒品，應可理解。
    (四)又細繹證人何君貫嗣於原審審理時對於在上揭時地，與被
      告交易毒品安非他命乙節亦不否認，經互核其歷次之供證
      內容對於與被告交易毒品之陳述均相一致，並無重大瑕疵
      或矛盾存在，則證人何君貫於原審法院審理時，經具結後
      就與被告交安非他命乙節仍向法官為相同之供證，足見前
      開證述，其任意陳述之信用性已確受保障之情況下所作成
      ，則該部分供證內容（與被告交易安非他命部分），與事
      實相合，應堪憑信。
    (五)再者，是證人何君貫於檢察官偵查及原審審理中所證向被
      告購買安非他命關於由何君貫到被告上開租住處交易安非
      他命毒品，每次都買1千元1包等情節均大致相符。至證人
      何君貫於偵查中及本院審理時所證述關於購買安非他命之
      期間、次數等情，或有出入，惟如前所述，購毒次數、時
      間，甚或金額之多寡，本即非購毒者所會特意關注，加以
      購毒者至司法機關作證時，往往離購毒時已有一段時日，
      是購毒者在證述具體購毒細節時，難免記憶不清，而僅能
      約略陳述。且參以，證人何君貫既經到院接受交互詰問，
      其購毒細節經詳細詰問結果，依其所陳施用安非他命頻率
      （2、3天施用1次）及施用量（1千元的安非他命可以施用
      5、6次），則其所證述1個月約需購買2、3次1千元之安非
      他命之情，應屬實在；而證人何君貫又證稱係自93年5、6
      月間起藉由被告之聯繫而向「阿寶」購買安非他命等語，
      則證人何君貫於原審審理時所證其自93年5、6月間起前後
      共向被告（實係向與被告有販賣安非他命犯意聯絡之「阿
      寶」購買）購買安非他命10幾次等語，應較其於偵查中所
      證述自93年年初起一個月約購買10次安非他命等語，更接
      近實情，而較為可採。
    (六)綜參以上各情，經比證人何君貫於檢察官偵查及原審法院
      審理時之證詞，足見證人何君貫於原審法院審理時，改口
      稱：我們去被告他家，甲○○的朋友會在被告家，我們就
      跟甲○○的朋友買安非他命云云，應非實情，委無足採。
  七、至被告及其辯護人所辯各節，論駁如下：
    (一)被告辯稱：機車是我和陳啟忠去偷的，陳啟忠因為偷機車
      的事情，我分的錢他覺得不夠；陳志豪是因為製作筆錄時
      ，他用「陳明展」的名字，我去警局作證說他是用假名；
      而何君貫則曾經偷過我的機車，所以他們才陷害我的等語
      。惟查，被告於警訊時供稱：我只認識陳啟忠，何君貫我
      不認識，可能因為本件機車竊盜案，我向警方說機車好像
      是陳啟忠所竊，陳啟忠可能懷恨而誣指我；也可能因為本
      件機車竊盜案，何君貫懷疑是我出賣他，可能因此懷恨而
      誣指我等語（見93年 9月16日警訊筆錄），於檢察官偵查
      時又陳稱：何君貫之前有偷牽我的車，是在賣這台機車之
      前的事。偷牽中古的BMW，我有牽回來，我沒有報案，我
      跟何君貫沒有其他過節，只有因為偷我車的事情有點不愉
      快；我和陳啟忠沒有過節等語（見93年 9月17日檢察官訊
      問筆錄）；於檢察官聲請羈押而原審法院訊問時則供稱：
      我與陳啟忠只認識三個月，何君貫我不認識；是陳志豪說
      何君貫偷牽的，我是說是陳啟忠偷牽的；（既然你只指證
      陳啟忠偷車，沒有指證何君貫偷車，為何你會和何君貫結
      仇？）因為他偷我的車；（他偷你的車，你沒有報案，他
      應該感謝你才對，為何要指證你販毒？）這次他因為竊盜
      被抓去關，他想是因為我指證的，因為在法庭時，他有說
      是我指證他的等語（見原審法院93年 9月17日訊問筆錄）
      ；而本案經起訴移審原審法院接押訊問時，被告又供陳：
      都是機車竊盜案的原因，他們3人（按：指陳啟忠、何君
      貫及陳志豪）故意陷害我的，因為我向車主綽號「大胖」
      告知他的車子被陳啟忠偷竊，後來又牽扯出陳志豪、何君
      貫，所以他們三人對我不滿，而故意要陷害我等語（見原
      審93年 9月29日訊問筆錄），是被告所指陳啟忠、何君貫
      及陳志豪等三人有誣陷動機之情，前後供述已見不一，並
      有矛盾之處。且參以，證人何君貫、陳志豪若有意誣陷，
      則其於原審法院審理時接受詰問時，大可延續之前渠等於
      檢察官面前所證述，指證係被告販毒犯行，而非附合改稱
      係向「阿寶」購毒云云。再參以，本件事關販毒重罪，檢
      察官在無其他物證佐證之下，僅憑他人供述而認定被告涉
      犯販賣毒品罪嫌，於偵查技巧上自應更為審慎、細膩，於
      多人指證某特定犯罪嫌疑事實時，以隔離訊問為之，應更
      可確保真實之發現。依卷附93年 9月16日檢察官訊問筆錄
      所示，檢察官於調查機車竊盜案伊始，於調查多位共同被
      告時，固以隔離訊問為之，惟在嗣後調查陳啟忠、何君貫
      依被告甲○○指示前往銷贓當日，陳啟忠是否向被告購買
      海洛因毒品之犯罪嫌疑事實時，並未隔離訊問何君貫、陳
      啟忠，因而使兩人相互附和彼此說詞，亦非不可能。從而
      本件既如前所述，證人陳啟忠、陳志豪、何君貫等人並無
      誣陷被告之動機存在，且指證歷歷，自難遽採認證人陳志
      豪、何君貫事後相互附和之詞，是被告及辯護人上開所辯
      ，尚不足採。
    (二)辯護人辯護意旨以：證人陳啟忠、陳志豪、何君貫等人對
      於販毒者，及交付毒品之地點、時間、次數等情節迭次證
      述不一致，可見其等證詞之可信度，嚴重不足，不能採為
      不利被告之認定等語，然查：
      (1)按證人就同一事實之陳述前後略有出入此乃各人之記憶
        不清，或細節未交待清楚，或其描述用語不同，省略片
        段情節，或記錄之詳簡有異所致，倘其主要陳述一致，
        即尚難因其細節稍有紛岐即將全部證言捨棄不採，有最
        高法院73年度臺上字第3998號判決可參。
      (2)基上述各項證據綜合判斷，證人陳啟忠、陳志豪、何君
        貫之指證，並無重大矛盾瑕疵，亦未違背經驗法則與論
        理法則，且核與事實相符，又經調查前述各項證據，已
        能補強證人陳啟忠、陳志豪、陳志豪指證被告之犯罪情
        節非屬虛構，能予保障其等指訴被告犯罪事實之真實性
        ，已如前述，且其等就被告販毒之基本構成要件事實節
        指證明確，雖就交易毒品之次數、價格等節其證述稍有
        出入，可能因記憶不清所致，且不影響本案犯罪之認定
        ，自不能因其細節稍有紛岐即將全部證言捨棄不採。是
        辯護人前揭辯護意旨並非可取。
      (3)又按購毒者往往有多種管道取得毒品，遭查緝後，為避
        免日後供毒來源斷絕，亦往往不願據實供出毒品來源，
        是縱然證人陳啟忠、陳志豪、何君貫另有管道取得毒品
        ，或前此並未供出被告係其毒品來源之一，亦不能因而
        推論被告並未販毒予其等三人，併予敘明。
  八、本院斟酌證人陳啟忠之證詞，及經比較證人陳志豪、何君
      貫自警詢、檢察官偵查、原審法院交互詰問歷次所為之證
      述，認本件關於被告販賣毒品海洛因及安非他命犯行之交
      易時間、地點、數量、價格及交易方式等主要犯罪事實，
      已據證人陳啟忠、陳志豪、何君貫陳述一致，並無重大矛
      盾之處，應已足採信為真實，至前述交易數量、價格等細
      節，雖稍有紛歧，既不影響本件犯罪構成要件事實之認定
      ，自難認其指證內容有瑕疵，而推翻其證據價值，自得採
      為被告論罪之依據。從而，本案事證明確，被告販賣第一
      級毒品海洛因及第二級毒品安非他命之犯行，均堪認定。
  九、至證人陳啟忠、陳志豪、何君貫等人並無法明確記憶其等
      向被告購毒之次數及金額，從而，本諸「事證有疑，利於
      被告」之罪疑惟輕認定原則，就本件如犯罪事實欄一(一)所
      示之犯罪事實部分，依證人陳啟忠之證述除93年2月間某
      日，向被告購買海洛因三千元之外，又自93年4月間至6月
      間中旬某日，則以每次1千元至5千元不等之價格，向被告
      購買不詳數量之海洛因3、4次，其中最後1次為3千元，本
      院依有利被告之原則，而認其交易次數為【三次】，第一
      、二次，每次交易金額【一千元】，第三次則為【三千元
      】；又如犯罪事實欄一(二)所示之犯罪事實部分，證人陳志
      豪證稱以每次1千元至2千元不等之價格，向被告購買不詳
      數量之海洛因給陳志豪30、40次，本院考量被告最大利益
      ，而認定交易次數為最低數【三十次】、交易金額以最低
      每次【一千元】計算；如犯罪事實欄一(三)所示之犯罪事實
      部分，證人何君貫證稱自年5月間至同年8月間以每次一千
      元之價格，向被告購買詳數量之安非他命十幾次，本院考
      量被告最大利益，而認定交易次數為最低數【十次】。
  十、末按海洛因及安非他命係毒品危害防制條例第2條第1項第
      1、2款所定之第一級及第二級毒品，物稀價昂，其持有販
         賣者，政府查緝甚嚴，苟非有利可圖，當不願甘冒法
         律制裁之風險，而予販賣；又按販賣海洛因乃違法行
         為，非可公然為之，亦無公定價格，容易分裝並增減
         份量，而每次買賣之價量，輒因買賣雙方關係之深淺
         、資力、需求量及對行情之認知、來源是否充裕、查
         緝是否嚴緊、購買者被查獲時供出購買對象之風險評
         估等因素，而異其標準，非可一概而論，而販賣海洛
         因之利得，除被告坦承犯行或價量俱臻明確外，委難
         察得實情，販賣之人從價差或量差中牟利之方式雖異
         ，其意圖營利之販賣行為則同一，職是之故，即使未
         經查得實際販賣之利得，但除非別有事證，足認係按
         同一價量委買或轉售，確未牟利外，尚難執此遽認非
         法販賣之證據有所未足，而諉無營利之意思，或阻卻
         販賣犯行之追訴（最高法院87年台上字第3164號判決
         參照）。以本件而論，依證人陳啟忠、陳志豪、何君
         貫等人與被告並無特殊關係，自無平價轉讓毒品自負
         風險之理，且被告自承亦有施用第一級毒品海洛因及
         第二級毒品安非他命之惡習（本院卷第46頁），每日
         毒品之需求所耗費之金額甚鉅，若僅無償轉讓，而未
         賺取差額之利潤，即足因應支付其吸毒之龐大費用，
         顯難令人置信，基上說明，被告應有販賣毒品藉以營
         利之意圖，甚為明顯。從而，本件事證明確，被告意
         圖營利，連續販賣第一級毒品海洛因及第二級毒品安
         非他命之犯行，洵堪認定。
參、論罪科刑之理由
  一、按海洛因係毒品危害防制條例第2條第2項第 1款所規定之
      第一級毒品，安非他命則係同條項第 2款所定之第二級毒
      品，核被告所為，係犯毒品危害防制條例第4條第1項之販
      賣第一級毒品罪及同條第2項之販賣第二級毒品罪。
  二、被告販賣毒品前後持有第一級、第二級毒品之低度行為，
      分別為販賣第一級、第二級毒品之高度行為所吸收，均不
      另論罪。
  三、又被告甘冒被查緝之風險，親自接聽購毒者之電話後，隨
      即聯絡「阿寶」之男子、女子攜帶毒品前來交易，並多次
      提供自己之租住處給「阿寶」之男子、女子與陳志豪、何
      君貫交易毒品，又多次親向陳志豪、何君貫收取購毒之金
      額，及交付毒品予購毒者，被告所為之行為，已非單純幫
      助「阿寶」之男子、女子販賣毒品，而係為犯罪構成要件
      行為，是被告與綽號「阿寶」之男子、女子，就販賣海洛
      因毒品予陳志豪部分，被告與綽號「阿寶」之男子，就販
      賣安非他命毒品予何君貫部分，分別有犯意之聯絡及行為
      之分擔，均為共同正犯。
  四、被告先後多次販賣第一級、第二級毒品之犯行，時間緊接
      ，觸犯構成要件相同之罪名，顯係分別基於概括犯意反覆
      為之，為連續犯，應依刑法第56條之規定，各論以一罪，
      並加重其刑，惟被告所犯販賣第一級毒品海洛因罪之法定
      本刑為死刑、無期徒刑部分，依法均不得加重。
  五、被告所犯上開販賣第一級、第二級毒品罪，犯意各別，行
      為互異，應予分論併罰。
  六、被告雖有前述多次販賣第一級毒品海洛因犯行，然審之其
      販賣之對象僅證人陳啟忠、陳志豪二人，且被告因自身亦
      染有施用毒品海洛因之惡習，為支應其購毒之鉅額費用，
      滿足毒癮致鋌而走險，起意營利，應屬施用毒品者之間彼
      此互供有無之小型零星交易，與坊間大盤販賣毒品者迥然
      不同，其惡性非難性與犯罪情節較輕，犯罪情狀非無可憫
      ，如科以法定最低度刑無期徒刑仍嫌過重，爰就販賣第一
      級毒品罪部分，依刑法第59條之規定遞減輕其刑。
  七、至檢察官雖未就「如犯罪事實欄一(一)所示關於93年 2月間
      某日，甲○○在其位於雲林縣斗南鎮○○里○○路66號租
      住處，以三千元之價格，將不詳數量之第一級毒品海洛因
      販賣予陳啟忠（由陳啟忠委由姓名年籍不詳之成年人出面
      交易）」（起訴書所記載被告販賣海洛因給陳啟忠之時間
      為93年5月間起至93年6月間止，證人陳啟忠於偵查中亦未
      證述此情，可見此部分不在原先檢察官起訴範圍內）、「
      如犯罪事實欄一(二)所示關於93年 7月間某日，由甲○○叫
      綽號『阿寶』之男子至甲○○上開租住處後，由陳志豪提
      出監視器一台與該『阿寶』交易毒品」（起訴書僅記載陳
      志豪以現金交易海洛因毒品，並未提及以監視器交易海洛
      因毒品，可見此部分亦不在檢察官原先起訴範圍內），以
      及「如犯罪事實欄一(三)所示關於93年 6月中旬某日，甲○
      ○委請陳啟忠與何君貫代尋買主，而將其所竊得之機車銷
      贓後，以三千元作為何君貫之報酬，何君貫則要求直接換
      取安非他命毒品，而未收取上開款項」（起訴書記載何君
      貫均係以一千元之價格購買安非他命毒品，可見此部分原
      先亦不在檢察官起訴範圍內）等部分起訴，惟此與上開已
      起訴之販賣第一級毒品及第二級毒品之事實，分別具有連
      續犯裁判上一罪之關係，基於審判不可分之原則，均應為
      起訴效力所及，本院自應併予審究，附此敘明。
肆、撤銷改判之理由
  一、原審依上開事證，予以論罪科刑，固非無據，然查：
    (一)按有罪之判決書應記載事實，刑事訴訟法第300條第2項定
      有明文，所謂事實不僅指犯罪之行為而言，即犯罪之時、
      日、處所、動機、目的、手段、結果與論罪科刑有關之事
      項，亦應依法認定予以明確之記載（最高法院46年台上字
      第1296號判例參照）。查原判決於理由五沒收部分，論予
      ：「被告自93年4月間至同年6月間止，販賣毒品海洛因予
      陳啟忠之次數為三次」及「第一，二次每次價金一千元」
      ，於事實欄則記載為「販賣三、四次」及「每次價金一至
      五千元」；就販賣予陳志豪部分，理由認定「被告販賣毒
      品海洛因予陳志豪之次數為三十次」及「每次價金一千元
      」，於事實欄則記載為「販賣三十、四十次」及「每次價
      金一至二千元」；就販賣予何君貫部分，原判決於理由認
      定：「被告販賣毒品安非他命予何君貫之次數為十次」，
      於事實欄則記載為「販賣十幾次」，是原判決未於事實欄
      明確認定其次數及價金，詳為記載，自欠完備，且其事實
      之記載與理由之認定，亦有不一致之矛盾。
    (二)按依毒品危害防制條例第19條第 1項規定宣告沒收，因該
      條項並無如同條例第18條第 1項所定【不問屬於犯人所有
      與否，沒收之】之明文，故應屬相對沒收主義之立法，其
      應沒收之物，應以屬被告所有者為限（最高法院93年度台
      上字第462號判決參照）。準此，未扣案之門號000000000
      0號行動電話一支，其門號申請人係案外人張逸星，有遠
      傳公司用戶查詢資料一件附卷可稽（原審卷第22頁），被
      告亦自承該手機是張逸星申請借給我使用的（本院卷第46
      頁），則該行動電話既非屬被告所有，亦無其他證據以證
      明被告已取得所有權，自毋庸依同條例第19條第 1項宣告
      沒收，乃原判決逕依同條例第19條第 1項宣告沒收，自非
      適法。
  二、依上所述，被告上訴意旨，否認犯罪，而指摘原判決不當
      ，經本院審理結果，與事實不符，固無足取。然原判決既
      有前揭可議之處，自應由本院將原判決予以撤銷改判，以
      期適法。
    (一)爰審酌被告前有竊盜、毒品勒戒等前案記錄（未構成累犯
      ），素行不佳；尤以其四肢健全，竟不思正途謀生，而循
      非法販毒圖利，犯罪之動機不良；其僅為圖得一己之私利
      ，無視於國家防制毒品危害之禁令，竟多次販賣毒品予他
      人，戕害他人之身心發展，足以使購買而施用者導致精神
      障礙、性格異常，甚至造成生命危險之生理成癮性及心理
      依賴性，戕害國民身心健康，因自身亦染有施用毒品海洛
      因之惡習，為支應其購毒之鉅額費用，滿足毒癮致鋌而走
      險本案，且犯後又矢口否認犯行，態度不佳，以及入獄前
      從事室內裝潢工作，學歷僅國中畢業，尚育有兩名幼女等
      一切情狀，分別量處如主文第二項所示之刑，就共同連續
      販賣第一級毒品罪部分，依其犯罪性質，褫奪公權十年，
      並定其應執行之刑，以示警惕。
    (二)沒收部分：
      (1)按犯第4條至第9條、第12條、第13條或第14條第1項、
        第2項之罪者，其供犯罪所用或因犯罪所得之財物，均
        沒收之，如全部或一部不能沒收時，追徵其價額或以其
        財產抵償之，毒品危害防制條例第19條第 1項定有明文
        。此規定係採義務沒收主義，凡供犯罪所用或因犯罪所
        得之財物，且屬犯人所有者，均應宣告沒收，不以當場
        搜獲扣押為限。
      (2)本件被告於93年2月間販賣毒品海洛因予陳啟忠一次三
        千元，自93年4月間至同年6月間，販賣予陳啟忠之次數
        三次，第一、二次，每次交易金額一千元，第三次則為
        銷贓報酬三千元，共計八千元；又販賣海洛因予陳志豪
        之交易次數為30次、交易金額以每次一千元，計為三萬
        元，合計販賣毒品海洛因所得三萬八千元，另被告自93
        年5月間至同年8月間止，販賣安非他命予何君貫之次數
        為十次，每次一千元，並又於93年6月中旬某日，以何
        君貫銷贓報酬三千元之代價販賣安非他命一次，合計販
        賣毒品安非他命所得為一萬三千元，上開販毒所得雖未
        扣案，爰依前開規定宣告沒收之，如全部或一部不能沒
        收時，以其財產抵償之。
      (3)未扣案之監視器一台，係陳志豪換購海洛因而為被告所
        得之物，亦應依毒品危害防制條例第19條第1項之規定
        沒收之，如全部或一部不能沒收時，追徵其價額。
      (4)至未扣案之門號000000000 0號行動電話一支，其門號
        申請人係案外人張逸星，被告亦自承該手機是張逸星申
        請借給我使用的，則該行動電話既非屬被告所有，亦無
        其他證據以證明被告已取得所有權，自毋庸依同條例第
        19條第1項宣告沒收，併予說明。
伍、適用之法律
  一、刑事訴訟法第369條第1項前段、第364條、第299條第1項
      前段。
  二、毒品危害防制條例第4條第1項、第2項、第19條第1項。
  三、刑法第11條前段、第28條、第56條、第59條、第37條第2
      項、第51條第5、9、10款。
本案經檢察官張太龍到庭執行職務。
中　　華　　民　　國　　94　　年　　8　　月　　23 　　日
                  刑事第四庭    審判長法　官  鄭文肅
                                      法　官  林勝木
                                      法　官  蔡美美
以上正本證明與原本無異。
如不服本判決，應於收受本判決後十日內向本院提出上訴書狀。
其未敘述上訴理由者並得於提起上訴後十日內向本院補提理由書
狀（均須按他造當事人之人數附繕本）「切勿逕送上級法院」。
　　　　　　　　　　　　　　　　　　　書記官  蔡振豐
中　　華　　民　　國　　94　　年　　8 　　月　　23　　日
附錄：本判決論罪科
毒品危害防制條例第4條：
第1項：製造、運輸、販賣第一級毒品者，處死刑或無期徒刑；
       處無期徒刑者，得併科新臺幣1千萬元以下罰金。
第2項：製造、運輸、販賣第二級毒品者，處無期徒刑或7年以上
       有期徒刑，得併科新臺幣7百萬元以下罰金。
